臺灣臺中地方法院刑事裁定
111年度聲字第2769號
聲  請  人  臺灣臺中地方檢察署檢察官
受  刑  人  江韋立




上列聲請人因受刑人數罪併罰有二裁判以上，聲請定其應執行之
刑（111年度執聲字第2031號），本院裁定如下：
    主  文
江韋立因犯如附表所示各罪所處之刑，有期徒刑部分應執行有期
徒刑拾壹月，如易科罰金，以新臺幣壹仟元折算壹日。
    理  由
一、聲請意旨略以：受刑人江韋立因違反毒品危害防制條例等案
    件，先後經判決確定如附表，應依刑法第53條、第51條第5
    款規定，定其應執行之刑，及依刑法第41條第1項、第8項規
    定，諭知易科罰金之折算標準，爰依刑事訴訟法第477條第1
    項聲請裁定等語。
二、裁判確定前犯數罪者，併合處罰之；數罪併罰，有2裁判以
    上者，依刑法第51條規定，定其應執行之刑；又按數罪併罰
    ，分別宣告其罪之刑，如宣告多數有期徒刑者，於各刑中之
    最長期以上，各刑合併之刑期以下，定其刑期。但不得逾30
    年，刑法第50條第1項前段、第53條、第51條第5款分別定有
    明文。再按犯最重本刑為5年以下有期徒刑以下之刑之罪，
    而受6月以下有期徒刑或拘役之宣告者，得以新臺幣1千元、
    2千元或3千元折算1日，易科罰金。於數罪併罰之數罪均得
    易科罰金，其應執行之刑逾6月者，亦適用之，刑法第41條
    第1項、第8項亦有明文。
三、又刑法第57條之規定，係針對個別犯罪之科刑裁量，明定刑
    罰原則以及尤應審酌之各款事項，以為科刑輕重之標準；至
    數罪併罰定應執行刑之裁量標準，法無明文，然其裁量仍應
    兼衡罪責相當及特別預防之刑罰目的，具體審酌整體犯罪過
    程之各罪關係（例如各行為彼此間之關聯性《數罪間時間、
    空間、法益之異同性》、所侵害法益之專屬性或同一性、數
    罪對法益侵害之加重效應等）及罪數所反應行為人人格及犯
    罪傾向等情狀綜合判斷，為妥適之裁量，仍有比例原則及公
    平原則之拘束，倘違背此內部界限而濫用其裁量，仍非適法
    （最高法院104年度台抗字第718號裁定意旨參照）。
四、經查，本件受刑人所犯如附表所示各罪，均為得易科罰金之
    罪，經本院先後判處如附表所示之刑及諭知易科罰金折算標
    準，其中如附表編號1至3所示部分，經本院以111年度聲字
    第823號裁定定應執行有期徒刑7月；如附表編號4所示部分
    ，經本院以110年度易字第1864號判決定應執行有期徒刑5月
    ，均經確定在案，有各該案件裁判書及臺灣高等法院被告前
    案紀錄表等附卷可稽。上開刑事判決所定應執行之刑，雖將
    因本院所為之本件定應執行刑裁定而當然失效，惟揆諸前揭
    說明，經本院審核相關案卷，認檢察官聲請為正當，並考量
    自由裁量之範圍應受法律性內部界限之拘束及不利益變更禁
    止原則，避免本件定應執行刑後反較定應執行刑之前更不利
    於受刑人，爰參酌原確定判決之定執行刑情形，並衡酌受刑
    人所犯如附表所示各罪之犯罪態樣、時間間隔、侵害法益、
    各罪依其犯罪情節所量定之刑，及前揭所述之比例原則、責
    罰相當原則等自由裁量權之內部性界限等情，合併定其應執
    行之刑如主文所示，並諭知易科罰金之折算標準。
五、又按定應執行刑，不僅攸關國家刑罰權之行使，於受刑人之
    權益亦有重大影響，除顯無必要或有急迫情形外，法院於裁
    定前，允宜予受刑人以言詞、書面或其他適當方式陳述意見
    之機會，程序保障更加周全（最高法院110年度台抗大字第4
    89號裁定意旨參照）。本院為保障受刑人之程序利益，於裁
    定前函詢受刑人對本件定應執行刑案件之意見，受刑人則回
    覆：無意見等語，此有受刑人回覆之陳述意見表在卷可參，
    是依最高法院上開裁定意旨，本院已予受刑人表示意見之機
    會，附此敘明。
六、依刑事訴訟法第477條第1項，刑法第53條、第51條第5款、
    第41條第1項前段、第8項，裁定如主文。
中　　華　　民　　國 　111  　年　　 9　　月　  23　　日
                  刑事第六庭    法  官  王曼寧
以上正本證明與原本無異。 
如不服本裁定，應於送達後5日內，向本院提起抗告狀。
                                書記官  陳筱惠　　　　　
中　　華　　民　　國　　111 　年　　9 　　月　　23　　日
附表：受刑人江韋立定應執行刑案件一覽表
編      號  1 2 3 罪      名  毒品危害防制條例 毒品危害防制條例 槍砲彈藥刀械管制條例 宣  告  刑  有期徒刑3月 有期徒刑3月 有期徒刑4月、 併科罰金新臺幣1萬元 犯 罪 日 期  109年10月8日 110年5月15日 109年9月30日至109年10月10日 偵查(自訴)機關年度案號  臺中地檢109年度毒偵字第3489號 臺中地檢110年度毒偵字第1782號 臺中地檢109年度偵字第32142號 最後事實審 法  院 臺中地院 臺中地院 臺中地院  案  號 110年度中簡字第1041號 110年度中簡字第1617號 110年度簡字第701號  判決日期 110年5月7日 110年8月19日 110年8月10日 確定判決 法  院 臺中地院 臺中地院 臺中地院  案  號 110年度中簡字第1041號 110年度中簡字第1617號 110年度簡字第701號  判決確定日期 110年6月8日 110年11月5日 110年11月26日 是否為得易科罰金之案件  是 是 是 備      註  臺中地檢110年度執字第9756號 臺中地檢110年度執字第13107號 臺中地檢110年度執字第14119號   編號1至3經臺中地院定應執行有期徒刑7月   

編     號  4   罪     名  毒品危害防制條例   宣  告 刑  有期徒刑3月 (共2次)   犯罪日期  109年7月26日、 109年7月27日上午10時15分許前某時   偵查(自訴)機關年度案號  臺中地檢109年度毒偵字第2632號、110年度偵字第26252號   最後事實審 法   院 臺中地院    案   號 110年度易字第1864號    判決日 期 111年5月31日   確定判決 法  院 臺中地院    案  號 110年度易字第1864號    判決確定日期 111年7月5日    是否為得易科罰金之案件  均是   備    註  臺中地檢111年度執字第9701號 編號4經臺中地院定應執行有期徒刑5月